Minutes et répertoires du notaire François LE JAY, janvier 1776 - 2 février 1776 (étude XXVIII)
Archives nationales
Minutes et répertoires du notaire François LE JAY, janvier 1776 - 2 février 1776 (étude XXVIII)
MC/ET/XXVIII/454, MC/RE/XXVIII/10
Etude XXVIII; Le jay, François
Archives nationales de France
Minutes et répertoires: la loi 2008-696 du 15 juillet 2008 relative aux archives a fixé à 75 ans à compter de la date de l'acte, ou à 25 ans à compter de la date du décès de l'intéressé si ce délai est plus bref, le délai de communication des minutes et répertoires des notaires; ce délai est porté à 100 ans à compter de la date de l'acte si le document se rapporte à un mineur (code du Patrimoine, articles L213-2, 4e d et 5e).
Autres documents de l'étude (dossiers de clients, comptabilité...): s'agissant d'archives privées, ces documents sont communicables selon les modalités fixées par le déposant ou le donateur.
Certains documents ne sont pas accessibles en raison de leur mauvais état de conservation.
Versement
Accès aux autres instruments de recherche du notaire François LE JAY
Minutes et répertoires du notaire François LE JAY, 9 août 1746 - 2 février 1776 (étude XXVIII)
- Minutes de François LE JAY, janvier 1776 - 29 février 1776; MC/ET/XXVIII/454
  - Minutes. 1776, janvier - 29 février, janvier - 29 février 1776; MC/ET/XXVIII/454
    Informations complémentaires:
    1776, janvier à 2 février: Nicolas Pijeau, notaire substituant, signe pendant la vacance de l'office de François Le Jay.
    1776, 3 à 29 février: actes passés par-devant Nicolas Lardin.
    Informations concernant le classement:
    Le niveau inférieur de description, quand il existe, correspond aux minutes d'actes. Toutes les minutes ne sont pas forcément décrites une à une. Les descriptions de ces minutes sont plus ou moins détaillées.
    - Brevet d'alloué de Jean Pepin, fils d'1 vigneron à Chatellon s/ Loire, pour 3 ans chez Frédéric MICHEL, marchand ébéniste, demeurant rue de Charenton., 7 janvier 1776; MC/ET/XXVIII/454
      Origine de l'information:
      Artisans du meuble, 1736-1799, par Ch. H. Lerch, 1990-1993 (fichier papier entièrement dématérialisé; voir contexte dans le Plan d’orientation général - Notaires de Paris, guides thématiques du Minutier).
      Date de création de la notice: 2010
    - Quittance de remboursement de rente, l'Abbesse de Saint-Antoine, par Elisabeth GARNIER femme de Claude FEDOT, gagne denier et veuve de Louis-Jean BONNIN, maître menuisier, 8 janvier 1776; MC/ET/XXVIII/454
      quittance
    - Inventaire après décès de François-Jacques BEURE, menuisier, mari de Anne-Thérèse BARILLET, demeurant grande rue du Faubg. S/t/-Antoine, mort le 5 mars 1774, qui a encore 1 fils mineur, à requête de François-Charles BEURÉ, menuisier, son fils, la veuve a 1 boutique de layette d'enfant, l'atelier est expertisé par Denis TOUPILLIER et Barthelemy CAMUS, tous 2 maîtres menuisiers, grande rue du Faubg. Saint-Antoine: 4 établis, et outils., 10 janvier 1776; MC/ET/XXVIII/454
      inventaire
    - Contrat de mariage Boulanger - Labbe. Témoins du futur: Pierre Boulanger, tabletier, frère; Guillaume-Bernard Boulanger, tabletier, frère., 11 janvier 1776; MC/ET/XXVIII/454
      Tabletiers et autres métiers, 1736-1799 (434 actes), par Charles-Henri Lerch, 1990-1993. (fichier papier entièrement dématérialisé; voir contexte dans le Plan d’orientation général - Notaires de Paris, guides thématiques du Minutier).
      Date de création de la notice: 2004
      contrat de mariage; Boulanger; Labbe (née); Boulanger, Pierre; Boulanger, Guillaume-Bernard; tabletier
    - Contrat de mariage de Louis POURTIS, compagnon poêlier, demeurant rue de la Roquette, fils d'un laboureur d'Auvergne, avec Suzanne-Louise BISTON. Parmi les témoins: Luc-Philippe THOMIRE, maître fondeur, époux d'une tante BISTON., 12 janvier 1776; MC/ET/XXVIII/454
      Faïenciers, 1736-1799 (954 actes), par Charles-Henri Lerch, 1990-1993. (fichier papier entièrement dématérialisé; voir contexte dans le Plan d’orientation général - Notaires de Paris, guides thématiques du Minutier).
      Date de création de la notice: 2003
      contrat de mariage; Roquette (rue de la); Pourtis, Louis; Biston, Suzanne-Louise; Thomire, Luc-Philippe; agriculteur; fondeur
    - Contrat de mariage de Louis POURTIS, compagnon poelier, demeurant rue de la Roquette, fils d'1 laboureur de Revelledy en Auvergne (Reverdel ?, Puy-de-Dôme), à Suzanne-Louise BISTON, demeurant rue de la Roquette, fille d'1 faiseur d'aiguille, Témoin, Luc-Philippe THOMIRE, maître fondeur et sa femme Jeanne-Françoise BISTON, tante paternelle., 12 janvier 1776; MC/ET/XXVIII/454
      contrat de mariage
    - Bail d'emplacement Clos, rue du Pas de la Mule, paroisse Saint-Paul, par Jean-Jacques LOTTIN, Maître serrurier et sa fille, à Pierre METZINGER, Maître menuisier et Marie-Claude DENNEBECQ, demeurant rue Neuve Sainte-Catherine, paroisse Saint-Paul,. .., 15 janvier 1776; MC/ET/XXVIII/454
      bail
    - Transport de rente par Pierre-André LEGUAY, maître peintre à la manufacture royale de Sèvres, y demeurant, à Jean-Georges MULLER, maître poêlier, demeurant rue de la Roquette., 16 janvier 1776; MC/ET/XXVIII/454
      transport de droits; Sèvres (Hauts-de-Seine); Roquette (rue de la); Leguay, Pierre-André; Muller, Jean-Georges
    - Partage de rente entre les héritiers d'Henry HEREL, leur père, fileur d'or: Marie-Louise HEREL, veuve de Louis DIENER, menuisier, rue Hautefeuille, paroisse Saint-Cosme Françoise DUFAUT, veuve de Gabriel HEREL, sculpteur, rue et paroisse Saint-Germain-l'Auxerrois, François LALANDE, menuisier, Grande rue du Faubourg Saint-Antoine, fils de Marie-Denise HEREL, femme de Charles LALANDE, menuisier, et de ses ayeux Marie-Jeanne DUVAL, épouse d'Henry HEREL, et d'Henri-Gabriel LALANDE, menuisier; son frère, .., 19 janvier 1776; MC/ET/XXVIII/454
      partage
    - Contrat de mariage CARON-JUMELET - Témoins .. de la future: Simon CLEMENT, maître menuisier, oncle maternel à cause de Françoise Geneviève NAUROY, sa femme, 21 janvier 1776; MC/ET/XXVIII/454
    - Inventaire après décès de Marguerite COLIN, femme de Jacques-François HALLÉE, ciseleur, rue de Charonne; contrat de mariage du même avec Marie-Catherine KAMPER, d'origine suisse - Témoin: Pierre-Laurent HALLÉE, maître sculpteur à Paris, frère., 23 janvier 1776; MC/ET/XXVIII/454
      inventaire; contrat de mariage
- Répertoire(s) de François LE JAY, 1er janvier 1776 - 4 novembre 1785; MC/RE/XXVIII/10
  - Répertoire. 1776, 1er janvier - 1785, 4 novembre, 1er janvier 1776 - 4 novembre 1785; MC/RE/XXVIII/10
    Répertoire des notaires Nicolas-Charles Pijeau, substituant de François Le Jay (1er janvier-2 février 1776), Nicolas Lardin (3 février 1776-4 novembre 1785).
    Informations concernant le classement et la cotation:
    Le niveau inférieur de description, quand il existe, correspond aux mentions d'actes contenues dans le répertoire. Parmi celles-ci, certaines peuvent y être décrites, de manière plus ou moins détaillée. Pour consulter l'acte proprement dit, il convient de rechercher la cote au niveau des articles (registre ou liasse) des minutes du notaire (cote de type 'MC/ET').